# 房地产开发企业征地已支付部分土地出让金

提问人：不怕猫的鱼 时间：2018-03-18 13:53:41
房地产开发企业征地已支付部分土地出让金但尚未取得土地使用证那支付部分的土地款放在开发成本核算还是预付账款比较合适？

回答人：chenyiwei
因尚未取得土地，故计入预付账款。如实际已经占用该土地，只是未取得土地使用权证，则仍计入开发成本。